【裁判字號】    97,聲,8
【裁判日期】    970520
【裁判案由】    返還提存物
【裁判全文】
臺灣桃園地方法院民事裁定                 97年度聲字第8號
聲  請  人  永豐商業銀行股份有限公司（即台北國際商業銀行
            股份有限公司）
法定代理人  丙○○
代  理  人  乙○○
相  對  人  甲○○
上列當事人間聲請返還提存物事件，本院裁定如下：
    主  文
本院九十四年度存字第二四八七號提存事件聲請人所提存之擔保
物即中央政府重大交通建設公債八十五年度甲類第六期債票，面
額合計新台幣壹佰貳拾萬元（面額新台幣伍拾萬元二張，號碼：
八五Ｃ０００五七Ｃ、八五Ｃ００六三九Ｃ，面額新台幣壹拾萬
元二張，號碼：八五Ｃ００二一八Ｂ、八五Ｃ００五七六Ｂ，均
附第二十一期至第三十期息票），准予返還。
    理  由
一、按訴訟終結後，供擔保人證明已定20日以上之期間，催告受
    擔保利益人行使權利而未行使者，或法院依供擔保人之聲請
    ，通知受擔保利益人於一定期間內行使權利並向法院為行使
    權利之證明而未證明者，法院應依供擔保人之聲請，以裁定
    命返還其提存物，民事訴訟法第104 條第1 項第3 款定有明
    文；另依同法第106 條所示，前開規定於其他依法令供訴訟
    上之擔保者準用之。又上述所謂「訴訟終結」，係指依假扣
    押所保全之請求提起之本案訴訟終結；如供擔保人未提起本
    案訴訟時，則指假扣押裁定及假扣押執行程序均不存在者而
    言。
二、本件聲請意旨略以：聲請人永豐商業銀行股份有限公司（原
    台北國際商業銀行股份有限公司，與建華商業銀行合併後更
    名）前遵本院94年度裁全字第3906號民事裁定，曾提供如主
    文所示之債票，面額合計120 萬元為擔保金，並以本院94度
    存字第2487號提存事件提存在案。茲因聲請人已聲請撤銷假
    扣押裁定，並以存證信函催告相對人於21日內行使權利，惟
    受擔保利益人即相對人迄今未向聲請人行使權利，爰依民事
    訴訟法第104 條第1 項第3 款之規定聲請返還擔保金等語，
    並提出提存書、本院94年度裁全字第3906號假扣押裁定、96
    年度全聲字第395 號撤銷假扣押裁定暨確定證明、存證信函
    暨掛號郵件收件回執各1 件為證（以上均為影本）。
三、聲請人上開所主張之事實，經本院審核上開證物，並調閱本
    院94年度裁全字第3906號卷宗（內含94年度執全字第2013號
    卷宗）、94年度存字第2487號卷宗、96年度全聲字第395 號
    卷宗查核無訛。又上開假扣押執行事件所執行之相對人不動
    產嗣經本院94年度執字第26009 號清償債務強制執行事件調
    卷執行，已於95年2 月9 日拍定，並於同年3 月9 日核發權
    利移轉證書，是本件假扣押事件所執行之標的業經執行完畢
    ，本件假扣押執行程序應認業已終結，符合上述「訴訟終結
    」要件。再相對人於本件訴訟終結受催告後並未於上述期間
    內行使權利之事實，亦經本院依職權向本院民事分案室及臺
    灣臺北地方法院查詢無誤，有本院民事紀錄科查詢表2 紙、
    臺灣臺北地方法院北院隆文人字第0970001946號函1 紙附卷
    可稽。則依首揭法律規定及說明，聲請人本件聲請，尚無不
    合，應予准許。
四、依民事訴訟法第104 條第1 項第3 款、第106 條，裁定如主
    文。
中    華    民    國    97    年    5     月    20    日
                  民事第一庭    法  官  范明達
以上正本係照原本作成
如對本裁定抗告須於裁定送達後10日內向本院提出抗告狀，並應
繳納抗告裁判費新台幣1,000 元。
中    華    民    國    97    年    5     月    21    日
                                書記官  張豐松


司法院資訊處製作；財團法人民間司法改革基金會備份。
